---
title: "Projet Visualisation"
author: "[Arnaud Frering, Stéfan Baudier, Thomas Rodriguez](https://github.com/ArnaudFrering)"
date: "`r format(Sys.time(), '%d %B %Y')`"
github: "ArnaudFrering"
output:
  epuRate::PCTG:
    toc: TRUE
    number_sections: FALSE
    code_folding: "hide"
---

```{r , include=FALSE}
knitr::opts_chunk$set(echo = TRUE)
knitr::opts_chunk$set(warning = FALSE)
knitr::opts_chunk$set(message = FALSE)
```

```{r ,}
#Chargement des librairies
library(ggplot2) 
library(dplyr)
library(gapminder) 
library(forcats)
```

## Importation des données 


On importe les données des deux csv représentant les performances en termes de points fantasy afin d'en trouver des tendances

```{r cars}
data <- read.csv("https://raw.githubusercontent.com/ArnaudFrering/Projet_Visualisation/master/Tableau_Points_Fantasy.csv", header = TRUE, sep = ";")

data2<- read.csv("https://raw.githubusercontent.com/ArnaudFrering/Projet_Visualisation/master/Donnees_boxplot.csv", header = FALSE, sep = ";")

data_boxplot <- as.data.frame(t(data2))
data_3 <- as.data.frame(data_boxplot[2:64,c(1,3,8)])
names(data_3) <- c("Match", "Durant", "Curry")
data_3$"Durant"<-as.numeric(as.character(data_3$"Durant"))
data_3$"Curry"<-as.numeric(as.character(data_3$"Curry"))
data_3$"Match"<-as.numeric(as.character(data_3$"Match"))
  
```



## Représentation graphique des données

Premièrement nous affichons les dix joueurs ayant les meilleures moyennes de points fantasy, donc ceux qui sont le plus intéressant à jouer dans la fantasy league.

```{r ,}
rbind(head(data, 10)) %>%
  arrange(Moyenne) %>%
  mutate(Joueur=factor(Joueur, Joueur)) %>%
  # Make the plot
  ggplot(aes( x=Joueur, y=Moyenne )) +
    geom_point()+
    geom_segment(aes( x=Joueur, y=0,  xend=Joueur, yend = Moyenne ),color = "black")+
    coord_flip()+
    annotate(geom = "point", x = "Durant", y = 46.72, shape = 21, color = "blue", size = 5, fill = "yellow")+
    annotate(geom = "point", x = "Curry", y = 40.16, shape = 21, color = "blue", size = 5, fill = "yellow")+
    annotate(geom = "text", x = "Durant", y = 50, label = "46.72", color = "blue") +
    annotate(geom = "text", x = "Curry", y = 43.5, label = "40.16", color = "blue") 
```

On remarque que deux des 10 joueurs ayant la meilleure moyenne appartiennent à la même équipe : Kevin Durant et Stephen Curry

On peut se demander comment ses deux joueurs arrivent à créer autant de points fantasy en jouant en même temps.

On choisit donc de représenter leurs performances (venant du deuxième jeu de données) afin de voir si quand l'un des deux joueurs performe, l'autre contre-performe ou si les deux arrivent à faires des grosses performances en même temps


```{r ,}
# basic scatterplot
data_3 %>%
  ggplot(aes(Match, Durant), ylbl ="Performance") +
  geom_line(color = "red")+
  geom_line(aes(Match, Curry), color = "blue")+
  annotate(geom = "text", x = 35, y = 49.72, label = "Durant", color = "red")+
  annotate(geom = "text", x = 35, y = 46.72, label = "av = 46.72", color = "red")+
  annotate(geom = "text", x = 35, y = 43.16, label = "Curry", color = "blue")+
  annotate(geom = "text", x = 35, y = 40.16, label = "av = 40.16", color = "blue")+
  ylab("Performance")
  
```

On remarque qu'il n'y a pas de vraie réponse à notre questionnement, et donc que durant certains matchs les deux joueurs arrivent à performer en même temps (comme au match numéro 20 par exemple) et qu'à d'autres occasions les deux ne performent pas en même temps. 

On remarque également que durant les derniers matchs enregistrés, Curry n'a pas joué à cause d'une bessure et que c'est durant ces matchs que Durant fait la pire performance de sa saison.